---
title: "Záplavové území Zákolanského potoka"
author: "Eliška Obdržálková"
output: html_document
---

```{r setup, include=FALSE}
knitr::opts_chunk$set(echo = FALSE)
library(data.table)
library(leaflet)
library(DT)
library(rgdal)
```
## Úvod
Zákolanský potok se nachází ve Středočeském kraji na pomezí Kladenska a Prahy-západ a ústí do Vltavy ve městě Kralupy nad Vltavou. Tok prochází relativně rovnou, intenzivně zemědělsky obhospodařovanou krajinou. Důsledkem opakovaného poškozování nešetrnými melioračními zásahy v minulosti je odtok z povodí zrychlený, což bývá příčinou častých záplav v okolních obcích.

## Biologické poměry na toku
I přes tento, ne příliš dobrý stav se ve střední části toku vyskytuje rak kamenáč. Zákolanský potok se tak řadí mezi nejvíce znečištěné toky s výskytem tohoto kriticky ohroženého raka v České republice.
Rak kamenáč se považuje za evropsky významný druh díky čemuž je Zákolanský potok chráněn jako přírodní památka a to po celém svém toku. 

## Zájmové území
Cílem diplomové práce bude stanovení záplavových území a posouzení hydrotechnického stavu vodního toku Zákolanský potok v úseku vymezeného katastrálním územím obce Noutonice. Zákolanský potok vtéká na území obce na ř. km 13,653 mezi chatovými osadami Colorado a Višňovka. Území Noutonic poté opouští nedaleko za viaduktem u Nového mlýna na ř.km 12,182. 

### Objekty na toku
Na toku se v řešeném úseku vyskytuje 12 objektů uvedených v tabulce převzaté z Technicko-provozní dokumentace povodí Vltavy. Objekt L30 je však již v dnešní době nahrazen mostkem a v jeho okolí bylo provedeno haťování břehů.

```{r}
obj = read.csv2(file = "objekty.csv")
datatable(obj,options = list(pageLength = 6))
```


## Záplavové území

Krajina podél toku je převážně rovinného charakteru a nachází se zde několik chatových osad, které jsou záplavami ohroženy. Na mapě níže je pro ilustraci zobrazena záplavová oblast pro průtoky Q5, získaná ze sady dat dibavod.

```{r} 
krovak <- '+init=epsg:5513'
wgs84 <- '+init=epsg:4326'

Zakol <- readOGR("SHP/tok/Zakol_tok.shp", layer = "Zakol_tok")
Zakol@proj4string <- CRS(krovak)
Zakol_wgs <- spTransform(Zakol,CRS(wgs84))

kilometraz <- readOGR("SHP/dib_A12_Kilometraz_1km/A12_Kilometraz_1km.shp", layer = "A12_Kilometraz_1km")
Zakol_km = subset(kilometraz,kilometraz$TOK_ID %in% c(138040000100))
Zakol_km@proj4string <- CRS(krovak)
km_wgs <- spTransform(Zakol_km,CRS(wgs84))

Zakol_ZU_5 <- readOGR("SHP/ZU_5/Zakol_ZU_5.shp", layer = "Zakol_ZU_5")
Zakol_ZU_5@proj4string <- CRS(krovak)
Zakol_ZU_5_wgs <- spTransform(Zakol_ZU_5,CRS(wgs84))

locations = data.table(
  lng = c(14.25979,14.2618719), lat = c(50.16805,50.17272),
  labels = c("ř.km 13.653", "ř.km 12.182"))


leaflet() %>% addTiles() %>% 
  setView(lng = 14.26, lat = 50.17, zoom = 15) %>%
  addPolylines(data = Zakol_wgs, color = "blue", weight = 2, group = "osa toku") %>%
  addMarkers(data = locations,lat = locations$lat, lng = locations$lng, label = locations$labels) %>%
  addPolygons(data = Zakol_ZU_5_wgs,color = "red",label = "ZU 5", group = "zaplavove uzemi pro Q5") %>% 
    addCircleMarkers(data = km_wgs,radius = 1,color = "darkblue",label = as.character(km_wgs$KM), group = "kilometraz") %>%
    addLayersControl(overlayGroups = c("osa toku", "zaplavove uzemi pro Q5", "kilometraz"))

```
